臺灣高等法院臺南分院刑事判決        100年度上訴字第551號
上  訴  人
即  被  告  張嘉哲
選任辯護人  劉意律師（扶助律師）
上列上訴人因毒品危害防制條例案件，不服臺灣嘉義地方法院10
0年度訴字第158號中華民國100年4月29日第一審判決（起訴案號
：臺灣雲林地方法院檢察署99年度偵字第3784號，嗣經臺灣雲林
地方法院以管轄錯誤，判決移送臺灣嘉義地方法院），提起上訴
，本院判決如下：
    主  文
原判決關於被告犯如附表編號１至３、５至６（即原判決附表編
號１至３、５至６）及定應執行部分均撤銷。
張嘉哲犯如附表編號１至３、５至６所示之罪，各處如附表編號
１至３、５至６所示之刑。
其他上訴駁回（即附表編號４、７部分）。
本判決第二項所處之刑與上訴駁回部分所處之刑，應執行有期徒
刑肆年貳月。扣案之大麻壹包（大麻驗餘淨重零點壹肆陸玖公克
）沒收銷燬之，上開毒品外包裝袋壹個、行動電話壹支（含0000
000000 號SIM卡壹張）、夾鏈袋貳包（共計壹佰零貳個），均沒
收之；未扣案之販賣第三級毒品所得共計新臺幣壹萬元沒收之，
如全部或一部不能沒收時，以其財產抵償之。
    事  實
一、張嘉哲明知愷他命（Ketamine，俗稱K 他命）係毒品危害防
    制條例第2條第2項第3款所規定之第3級毒品不得販賣，竟意
    圖營利，基於販賣第3級毒品之各別犯意，先於民國99年5月
    20日前3 日，在嘉義市○區○○路827巷58弄6號陳侑成（另
    案審理中）住處，以新臺幣（下同）28,000元之價格，向陳
    侑成購買愷他命100 公克，嗣後將50公克還給陳侑成；又於
    99年5月20日19時49分前某時，在上址，以1,500元之價格，
    向陳侑成購買愷他命3 包，並利用其所有之0000000000號行
    動電話作為販賣毒品之聯絡工具，而為下列犯行：
  (一)於99年6 月17日16時50分、17時16分、17時18分，蔡宇晉以
    0000000000號行動電話，與張嘉哲上揭行動電話聯絡後，在
    嘉義市○○路麥當勞速食餐廳前，張嘉哲販賣愷他命1 包予
    蔡宇晉，並收取1,500元。
  (二)於99年6 月26日2時34分、2時40分，蔡宇晉與張嘉哲以上揭
    行動電話聯絡後，在嘉義市○區○○里○○○街110 號張嘉
    哲住處門口，張嘉哲販賣愷他命1包予蔡宇晉，並收取1,500
    元。
  (三)於99年6月26日18時、18時3分，蔡宇晉與張嘉哲以上揭行動
    電話聯絡後，在張嘉哲上開住處門口，張嘉哲販賣愷他命1
    包予蔡宇晉，並收取1,500元。
  (四)於99年6 月27日15時51分、16時34分，蔡宇晉與張嘉哲以上
    揭行動電話聯絡，約定張嘉哲販賣愷他命1,500 元給蔡宇晉
    ，稍後蔡宇晉至張嘉哲上開住處，未遇張嘉哲，蔡宇晉將價
    金1,500 元交付不知情之張嘉哲父親轉交予張嘉哲，並隨即
    返回軍隊，張嘉哲嗣後並未交付愷他命予蔡宇晉。
  (五)於99年6月16日17時37分、17時46分、18時、18時5分，黃楷
    洲（綽號阿成）以0000000000號行動電話，與張嘉哲上揭行
    動電話聯絡後，在嘉義市○○路與永吉街交岔路口附近，張
    嘉哲販賣愷他命1包予黃楷洲，並收取2,000元。
  (六)於99年7月1日0時21分、0時29分、0 時34分，黃楷洲與張嘉
    哲以上揭行動電話聯絡後，在嘉義市○○路與世賢路交岔路
    口附近，張嘉哲販賣愷他命1包予黃楷洲，並收取2,000元。
二、張嘉哲明知大麻係毒品危害防制條例第2條第2項第2 款所規
    定之第2級毒品不得持有，竟基於持有第2級毒品之犯意，於
    98年6月間某日，在嘉義市○○路305 號「歌神KTV」包廂內
    ，陳坤龍（業於99年7月2日死亡）前因喝醉持刀砍傷張嘉哲
    ，為和解賠償之用，交付張嘉哲大麻1 包，張嘉哲收受持有
    供己施用毒品所用。嗣於99年7月27日9時10分許，在張嘉哲
    上揭住處，為警持搜索票搜索查獲，扣得上開行動電話1 支
    （含0000000000號SIM卡1張）、大麻1 包（經送鑑定結果確
    含有大麻成分，送驗數量0.1755公克，驗餘數量0.1469公克
    ，及張嘉哲所有之夾鏈袋2 包（共計102個）、第3級毒品硝
    甲西泮5顆及愷他命2包。
三、案經彰化縣警察局移送臺灣雲林地方法院檢察署檢察官偵查
    起訴。
    理  由
壹、程序方面（證據能力部分）：
    按被告以外之人於審判外陳述，雖不符刑事訴訟法第159 條
    之1至之4之規定，而經當事人於審判程序同意作為證據，法
    院審酌該言詞陳述或書面陳述作成時情況，認為適當者，亦
    得為證據；當事人、代理人或辯護人於法院調查證據時，知
    有同法第159條第1項不得為證據之情形，而未於言詞辯論終
    結前聲明異議者，視為有前項之同意，同法第159條之5定有
    明文。本件被告及辯護人對於檢察官所舉所有書面證據及原
    審提示證據之證據能力，已於本院表明均同意列為證據（見
    本院卷第38頁），本院審酌該等供述證據之取得過程並無瑕
    疵，與本件待證事實間復具有相當之關聯性，自得採為證據
    。
貳、實體方面：
一、訊據被告坦承有犯罪事實欄一(一)至(三)、(五)至(六)五次販賣愷他
    命既遂、犯罪事實欄一(四)販賣愷他命未遂及犯罪事實欄二之
    持有大麻（屬第二級毒品）犯行，惟辯稱：原審量刑過重云
    云，辯護人辯護意旨則以：
  (一)被告既已坦承販賣愷他命二次給監聽譯文電話0000000000綽
    號「阿成」之男子，顯已坦白陳述，因不知「阿成」之本名
    為黃楷洲，故否認販賣給黃楷洲，但被告承認販賣屬實，警
    方若當時提供黃楷洲之相片給被告指認，被告即可確定「阿
    成」就是黃楷洲，本案即無爭議，依常理被告既已承認販賣
    k 他命予蔡宇晉三次，應無否認販賣給黃楷洲之必要，故由
    上所述，被告應符合毒品危害防制條例第17條第2 項之規定
    減輕其刑。
  (二)原審就犯罪事實欄一(四)，販賣第三級毒品未遂部分之量刑為
    有期徒刑一年四月，相較犯罪事實欄一(一)至(三)販賣第三級毒
    品既遂部分處有期徒刑一年二月更重，顯有違比例原則。
  (三)依被告販賣毒品情節、所得財物、惡性、動機等情狀，難認
    無憫恕之處，請求依刑法第59條之規定酌量減輕其刑至法定
    最低刑度以下。
  (四)被告犯後坦承犯行，態度良好，且已遠離毒品，認真工作。
    被告販賣之次數及數量有限，所生危害輕微。被告父親張寶
    郁罹患下齒齦惡性腫瘤，已多次住院治療，至今仍未見改善
    ，母親張呂芄枝亦罹患子宮璧內平滑肌瘤，100年4月28日住
    院開刀，住院六日，父母現今皆無法工作，爺爺張顯智也已
    高齡近80歲，也需被告扶養，被告目前幫兄長張明龍擔任貨
    車助手，兄長張明龍亦須扶養小孩，因此扶養父母及爺爺之
    重擔，單身之被告當仁不讓，亦是義務所在，如被告入監服
    刑，父母、爺爺之扶養責任將完全落在兄長身上，兄長張明
    龍失去助手，恐力有未逮云云。
二、經查：
  (一)被告有上揭販賣愷他命三次予證人蔡宇晉既遂、販賣愷他命
    一次予蔡宇晉未遂及有販賣愷他命二次予證人黃楷洲之犯罪
    事實，業據證人蔡宇晉、黃楷洲於警詢及偵查時證述綦詳（
    見彰化縣警察局卷，下稱警卷，第31-34、51-55頁；99年度
    偵字第3784號卷，下稱偵卷，第2 、18頁），且經被告於本
    院審理時為認罪之表示（見本院卷第63頁背面），復有搜索
    票、搜索扣押筆錄各1份、指認犯罪嫌疑人紀錄表2份、通訊
    監察譯文、勘驗筆錄及通訊監察書影本各1 份等附卷可稽（
    見警卷第10-11、35-36、60頁；99年度訴字第632 號卷，下
    稱雲院卷，第34-43 頁；原審卷第41、50頁），並有附件所
    示之監聽譯文可資佐憑。再觀之被告與來電購毒者間對話並
    無任何停頓以徵詢旁人之內容，而對話內均係約定交易時間
    、地點及金額、數量（如「忠孝路的麥當勞」「你不是要一
    半，一半很貴」、「萬6、7耶喔」、「你那邊有了嗎」、「
    魔法石這裡」、「不然去自由路那邊有一個加油站，要靠近
    世賢路那裡」、「我要那個同樣的」），足認被告確有上開
    販賣毒品犯行。
  (二)按犯罪之著手，係指行為人為實現犯意而開始實行犯罪構成
    要件之行為而言。毒品危害防制條例第4 條第1、2項之販賣
    第1、2級毒品罪，於售賣者與購毒者就買賣毒品之重要內容
    有所表示時，即可認為已經著手實行販賣毒品之行為；亦即
    販賣毒品之犯行，以售賣者與購買者雙方就買賣毒品之重要
    內容有所意思表示而達成契約之合致時，即已著手於販賣毒
    品構成要件之行為，而售賣者已否實際交付毒品，乃該項販
    賣毒品行為是否既遂之問題（最高法院98年度台上字第2248
    號判決意旨參照）。查，本件依被告與證人蔡宇晉於99年6
    月27日15時51分，渠二人行動電話聯絡內容如下，被告：「
    啊你好了嗎？」證人蔡宇晉：「我再等人一下，我等一下要
    去坐車再順便拿過去。」被告：「嗯。」證人蔡宇晉：「你
    那邊有了嗎？」被告：「還沒，等晚上看看，現在還調沒有
    ，好啦馬上來啦。」證人蔡宇晉：「好我馬上拿去給你。」
    等語；於同日16時34分，證人蔡宇晉：「我剛要打給你而已
    ，你在哪裏？」被告：「你拿到我家，寄放給我家人。」證
    人蔡宇晉：「好，家裏有人？」被告：「有啦，你就拿過去
    ，說要寄給我的，寄給阿哲的。」證人蔡宇晉：「好。」被
    告：「你寄完再打給我，跟我講一下。」證人蔡宇晉：「好
    。」等語，有附件編號４通訊監察譯文1 份附卷可參（見雲
    院卷第39頁），證人蔡宇晉並於原審審理時結證稱：當時是
    要買愷他命，被告不在家，伊在他家打電話給他，他叫伊拿
    給他爸就好了，伊有拿1,500 元給他父親，請他拿給被告，
    伊趕著要坐車，當時伊就回軍中了。伊錢先給被告，讓他去
    調東西，打算回來再跟他拿東西，後來都沒有拿到愷他命等
    語（見原審卷第137-141頁），是證人蔡宇晉證述99年6月27
    日交付之1,500 元是要向被告購買愷他命之用，應與事實相
    符。被告與證人蔡宇晉於上揭通聯對話中，就販賣毒品之種
    類、數量及價格，既已達成合致，且證人蔡宇晉並已支付1,
    500 元之價金，則被告業已著手於販賣愷他命之構成要件行
    為甚明，雖被告尚未實際交付愷他命，仍成立販賣愷他命未
    遂罪。
  (三)至被告犯罪事實二之犯行，除被告之自白外，尚有扣案疑似
    大麻1包，經送鑑定結果確含有大麻成分，大麻驗餘淨重0.1
    469公克，此有行政院衛生署草屯療養院草療鑑字第0990900
    212號鑑定書1份在卷足憑（見原審卷第18頁），另有行動電
    話1支（含0000000000號SIM卡1張）、夾鏈袋2 包（共計102
    個）扣案可資佐證，是依上揭補強證據已足認被告所為之任
    意性自白，核與事實相符。
  (四)綜上所述，被告確有上開販賣第3 級毒品既遂及未遂之犯行
    ，暨持有第2級毒品之犯行。
三、我國查緝毒品之施用或販賣一向執法甚嚴，對於販賣毒品者
    尤科以重度刑責，又販賣毒品既係違法行為，當非可公然為
    之，亦無公定價格，且容易分裝並增減份量，而每次買賣之
    價量，可能隨時依雙方關係深淺、資力、需求量及對行情之
    認知、來源是否充裕、查緝是否嚴謹、購買者被查獲時供述
    購買對象之可能風險之評估等情形，而異其標準，非可一概
    而論；而買受毒品之人通常亦無法探知販毒者賺取利潤幾何
    ，是販賣毒品之利得，除販毒者坦承犯行或價量俱臻明確外
    ，委難察得實情，販賣之人從價差或量差中牟利之方式雖異
    ，其意圖營利之販賣行為則同一。是以因愷他命量微價高，
    販賣者率有利益可圖，參以被告與證人蔡宇晉、黃楷洲並無
    特殊交情，被告販賣愷他命，如無利益可得，又豈會甘冒遭
    警查獲可能處以重刑之風險而如此作為，且被告坦承販賣愷
    他命，足證被告係從販入與賣出之量價差異獲取利潤，其販
    賣愷他命主觀上具有意圖營利之目的，至為灼然。
四、論罪科刑部分：
  (一)核被告所為，犯罪事實欄一(一)、(二)、(三)、(五)、(六)部分，均係
    犯毒品危害防制條例第4條第3項之販賣第3 級毒品罪。被告
    持有毒品之低度行為為嗣後販賣之高度行為所吸收，均不論
    罪。至犯罪事實欄一(四)部分，係犯毒品危害防制條例第4 條
    第6項、第3項之販賣第3 級毒品未遂罪，檢察官認被告上開
    一(四)販賣愷他命之犯行業已既遂，尚有誤會，惟罪名相同，
    僅行為態樣有既遂及未遂之分，自毋庸引用刑事訴訟法第30
    0條變更檢察官所引用之法條（最高法院87年度台上字第323
    4 號判決意旨參照）。犯罪事實欄二部分，係犯毒品危害防
    制條例第11條第2項之持有第2級毒品罪。按刑法修正廢止連
    續犯之規定後，除具有複次行為外觀之接續犯、集合犯仍為
    1罪評價外，各複次行為當本於1行為1罪1罰之原則予以論處
    。而毒品販賣或轉讓行為，本質上並非必然具有複次性，立
    法者亦無兼包含攝、聚多成一之擬制意思，社會通念尤難容
    忍一再違犯，司法實務採行數罪併罰，已成定論（最高法院
    98年度台上字第1845號判決意旨參照）。被告所犯販賣第3
    級毒品罪5罪、販賣第3級毒品未遂罪1罪及持有第2級毒品罪
    1罪，共7罪，犯意各別，行為互殊，應予分論併罰，公訴人
    於原審審理時當庭陳明就販賣第3 級毒品部分，應論以集合
    犯（見原審卷第134頁），尚有未合。
  (二)犯罪事實欄一(四)部分，被告雖已著手於販賣第3 級毒品行為
    之實行，惟既尚未交付愷他命，而屬未遂犯，爰依刑法第25
    條第2項規定，減輕其刑。次按毒品危害防制條例第17條第2
    項規定：「犯第4條至第8條之罪於偵查及審判中均自白者，
    減輕其刑。」，本件被告犯罪事實欄一(一)至(四)部分，分係犯
    毒品危害防制條例第4條第3項、第6項之販賣第3級毒品既遂
    及未遂罪，其於偵查及原審準備程序或審理時之審判中均曾
    自白犯行（見偵卷第16頁背面、原審卷第41頁），爰均適用
    毒品危害防制條例第17條第2項之規定減輕或遞減輕其刑。
  (三)辯護人辯護意旨以：被告於警詢中對99年6 月16日及7月1日
    之監聽譯文內容（犯罪事實欄一(五)、(六)部分），固然否認販
    賣愷他命給黃楷洲或阿成，但已承認譯文係販賣愷他命，只
    是未交易成功，被告既已坦承販賣愷他命給「阿成」，因不
    知阿成之本名為黃楷洲，故否認販賣給黃楷洲，但被告承認
    販賣事實，應符合毒品危害防制條例第17條第2 項之規定減
    輕其刑之規定云云。惟查：
  1.被告就犯罪事實欄一(五)、(六)部分，於警詢時供稱：「（承上
    譯文（附件編號５），99年6 月16日18時15分許，黃楷洲向
    你購買毒品、種類、數量、金額及交易地點為何？）我沒有
    K 他命賣他，我是要跟他收職棒簽賭的賭金才約他去魔法石
    。」、「（承上譯文（附件編號６），99年7月1日00時34分
    許，黃楷洲向你購買毒品、種類、數量、金額及交易地點為
    何？）我後來跟他說沒有K他命賣他。」（見警卷第4頁背面
    至第6頁）。至偵查時，則供稱：「（提示錄音檔編號Ｊ3、
    4、5、6 號之譯文(即附件編號５)）與何人通話？）綽號阿
    成要跟我拿Ｋ他命，但我沒有」、「你沒有賣過K 他命給阿
    成？）賣過2 次。」、「（在警察局提示給你看的譯文裡，
    有沒有關於那二次的交易？）沒有，我都是當面跟他講。」
    、「（你賣他那二次的時地？）時間不記得了，一次是二千
    ，地點在他家，一次是一千，地點嘉義市○○路的魔法石網
    咖」等語（見偵卷第16頁）。
  2.是以被告在警詢時否認販賣愷他命予證人黃楷洲，固無疑議
    。至被告偵查中亦否認販賣予黃楷洲，然坦承販賣二次毒品
    予「阿成」，惟被告亦供稱其均是「當面跟他（阿成）講」
    ，「警局提示之譯文（如附件所示）沒有關於與阿成之交易
    」，足見被告於偵查中坦承販賣予「阿成」者，並非本件之
    以0000000000電話與被告聯絡交易之證人黃楷洲；且證人黃
    楷洲亦無「阿成」之綽號，此有警詢筆錄受詢問人綽號欄可
    稽（見警卷第31頁背面），被告於偵查時就本件販賣愷他命
    予證人黃楷洲2 次之犯行並未自白，其於原審審理時始自白
    此部分犯行，自不得依毒品危害防制條例第17條第2 項之規
    定減輕其刑。辯護意旨以：被告既已坦承販賣愷他命給「阿
    成」，因不知阿成之本名為黃楷洲，故否認販賣給黃楷洲，
    但被告承認販賣事實，應符合毒品危害防制條例第17條第2
    項之規定減輕其刑之規定云云，並無可取。
  (四)按毒品危害防制條例第17條第1項：「犯第4條至第8條、第1
    0 條或第11條之罪，供出毒品來源，因而查獲其他正犯或共
    犯者，減輕或免除其刑。」其立法目的，在利用減刑之寬典
    ，鼓勵運輸、販賣、施用或持有毒品之行為人，供出毒品之
    來源，藉以擴大防制毒品之成效，使毒品易於斷絕。
  1.查被告於99年5月20日前3日在嘉義市○區○○路827巷58 弄
    6號陳侑成住處，以28,000元之價格向陳侑成購買愷他命100
    公克，嗣後將50公克還給陳侑成；又於99年5月20日19 時49
    分前某時，在上址以1,500元之價格，向陳侑成購買愷他命3
    包等情，已據被告於99年7 月27日偵查時結證綦詳（見偵卷
    第16頁），復有臺灣雲林地方法院檢察署99年度偵字第3784
    號起訴書1 份在卷可稽（見雲院卷第10頁背面），足認陳侑
    成確有於上揭時地販賣愷他命2次予被告。
  2.被告於99年5 月20日17時33分、19時49分，以其上揭行動電
    話，撥打陳侑成0000000000號行動電話，談論上揭2 次毒品
    交易，固有通訊監察譯文1 份附卷可憑（見雲院卷第22頁）
    ，惟員警依上揭通訊監察譯文，不知係陳侑成販賣愷他命予
    被告，故陳侑成於99年7 月27日為警查獲後，未經警移送上
    揭販賣愷他命2 次之犯行等情，業據證人即承辦員警楊孟萍
    於原審審理時結證屬實（見原審卷第89-94 頁），足見陳侑
    成此部分犯行於警詢時並未被發覺，是被告於偵查時結證上
    情，檢察官並據此提起公訴，應認係被告於偵查時供出毒品
    來源，因而破獲陳侑成販賣愷他命予被告，並提起公訴，是
    被告就犯罪事實欄一(一)、(二)、(三)、(五)、(六)部分，應依毒品危
    害防制條例第17條第1 項規定減輕或遞減輕其刑。至犯罪事
    實欄一(四)部分，被告既尚未交付愷他命予證人蔡宇晉，自無
    供出毒品來源可言，不得依上揭規定減輕其刑。
  (五)按持有第二級毒品者，處二年以下有期徒刑，拘役或新台幣
    五萬元以下罰金。又持有第二級毒品純質淨重二十公克以上
    者，處六月以上五年以下有期徒刑，得併科新臺幣七十萬元
    以下罰金。毒品危害防制條例第11條第1、4項分別定有明文
    ，本件被告犯罪事實二持有之第二級毒品純質淨重並未達二
    十公克以上者，故毋庸依上開毒品危害防制條例第11條第4
    項論處，併予敘明。
五、查被告正途不就，圖藉販賣毒品愷他命之途徑以獲取不法之
    所得，其販賣次數有六次之多，再查被告所犯之販賣第三級
    毒品罪，最輕本刑5 年以上有期徒刑，再依毒品危害防制條
    例第17條第1、2項或刑法第25條第2 項予以減刑後，其犯罪
    事實(一)至(四)法定本刑已減為有期徒刑1年3月以上；犯罪事(五)
    、(六)部分依毒品危害防制條例第17條第1 項減刑後，法定本
    刑已減為有期徒刑2年6月以上，至被告所犯犯罪事實二持有
    第二級毒品罪，為最重本刑二年以下有期徒刑之罪，考量其
    犯罪情節，並無情輕法重、顯可憫恕、有失苛刻，縱使量處
    法定最低刑度之刑仍嫌過重之情形，故均無適用刑法第59條
    規定酌減其刑之必要。被告辯護人辯護意旨以：請求依刑法
    第59條規定，予以減輕其刑一節，即無足取。
六、撤銷改判部分（即犯罪事實(一)至(三)、(五)、(六)部分）:
    原審以被告上開販賣第三級毒品犯行罪證明確，因予論罪科
    刑，固非無見。惟查：
  (一)原審判決以被告有如原判決附表編號１－３、５－６所示購
    買人蔡宇晉、黃楷洲販賣第三級毒品之事實，主要係以被告
    之自白、證人蔡宇晉、黃楷洲之證詞及其與被告之監聽譯文
    為據，惟原判決僅敘明：「有通訊監察譯文」可稽（見原判
    決書第4 頁），但該通訊監察譯文內容為何，如何得論斷該
    等譯文足以作為被告有附表１－３、５－６販賣第三級毒品
    犯行之補強證據，原判決亦未闡述，自有未洽（最高法院九
    十九年度台上字第六四二七號判決參照）。
  (二)次查，被告所犯之販賣第三級毒品罪，最輕本刑5 年以上有
    期徒刑，犯罪事實(一)至(三)依毒品危害防制條例第17條第1、2
    項減輕其刑，然犯罪事實(一)至(三)各罪之法定本刑均為有期徒
    刑5 年以上，經減二次，至少應為有期徒刑1年3月以上，原
    審竟就犯罪事實(一)至(三)均量處有期徒刑1年2月；又犯罪事實
    (五)、(六)部分，法定刑均為有期徒刑5 年以上，依毒品危害防
    制條例第17條第1 項減刑後，法定本刑減為有期徒刑2年6月
    以上，原審竟就犯罪事實(五)、(六)均量處有期徒刑二年，其量
    刑低於法定最低刑度，顯然違法。被告上訴意旨以：原審量
    刑過重；辯護人辯護意旨則以：犯罪事實(五)、(六)應再依毒品
    危害防制條例第17條第2 項減刑及本件應依刑法第59條減輕
    其刑，並給予緩刑云云，固無理由，惟原判決既有上開所述
    可議之處，即屬無可維持，自應由本院將原判決此部分予以
    撤銷改判，以期適法。
七、爰審酌被告高中肄業之智識程度，前無犯罪紀錄，年輕力壯
    不思以正當途徑獲取金錢，無視於國家杜絕毒品危害之禁令
    ，竟以販賣毒品圖不法所得，及持有毒品之犯罪動機，足以
    使購買施用者導致生理及心理毒害，形成生理成癮性及心理
    依賴性，戕害國民身心健康，危害社會治安，被告販賣毒品
    之所得，持有毒品之數量，及犯後曾坦承全部犯行等一切情
    狀，各量處如附表所示之有期徒刑。又本件原審判決既有上
    開量刑違法之處，本院量刑自不受「不利益變更禁止原則」
    之拘束，併此敘明。
八、沒收部分：
  (一)扣案之行動電話1 支（含0000000000號SIM卡1張），係屬被
    告所有供販賣愷他命犯罪所用之物，並經被告於原審審理時
    供述在卷（見原審卷第96頁），應依毒品危害防制條例第19
    條第1項之規定宣告沒收之。扣案之夾鏈袋2包（共計102 個
    ），係屬被告所有供本件販賣愷他命預備犯罪所用之物，已
    據被告於原審審理時供承在卷（見原審卷第96、114 頁），
    爰依刑法第38條第1項第2款規定宣告沒收。被告販賣愷他命
    之犯行，附表編號１至３各次販賣愷他命所得分別為1,500
    元、附表編號５至６販賣愷他命所得分別2,000 元，均應依
    毒品危害防制條例第19條第1 項規定宣告沒收之，如全部或
    一部不能沒收時，以其財產抵償之。
  (二)扣案疑似愷他命之結晶2 包，經送鑑定結果確含有愷他命成
    分，愷他命驗餘淨重合計6.914 公克，有高雄醫學大學附設
    中和紀念醫院檢驗報告1 份在卷可考（見原審卷第52頁），
    是扣案之愷他命2 包，其純質淨重未達毒品危害防制條例第
    11條第5 項規定之20公克以上。又上揭愷他命係被告所有供
    施用毒品所用之物品，業經被告於原審審理時供述在卷（見
    原審卷第113頁），且被告經99年7月27日經警採尿送驗，呈
    愷他命陽性反應，有代號與真實姓名對照認證單、詮昕科技
    股份有限公司濫用藥物尿液檢驗報告各1 份附卷可參（見警
    卷第14頁、雲院卷第21頁），是被告上開供述應堪予採信，
    此外復查無證據證明上揭愷他命係被告供販賣愷他命犯罪所
    用之物，爰不另為沒收之諭知。
  (三)扣案之藥丸4 顆，經送鑑定結果確含有硝甲西泮成分，硝甲
    西泮驗餘淨重合計0.718 公克，此有高雄醫學大學附設中和
    紀念醫院檢驗報告1 份在卷可參（見原審卷第53頁），係屬
    第3 級毒品，其純質淨重未達毒品危害防制條例第11條第5
    項規定之20公克以上。又上揭硝甲西泮係被告所有供施用毒
    品所用之物，並據被告於原審審理時供述在卷（見原審卷第
    96頁），是既無證據證明係被告供本件犯罪所用之物，爰不
    併予諭知沒收。
九、上訴駁回部分（犯罪事實一(四)及犯罪事實二，即原判決附表
    編號4及7部分）：
    原審以被告犯罪事實一(四)、犯罪事實二部分罪證明確，因而
    適用毒品危害防制條例第4條第3項、第6項、第11條第2項、
    第17條第2項、第18條第1項前段、第19條第1項，刑法第11
    條、第25條第2 項予以論罪科刑，並審酌被告高中肄業之智
    識程度，前無犯罪紀錄，年輕力壯不思以正當途徑獲取金錢
    ，無視於國家杜絕毒品危害之禁令，竟以販賣毒品圖不法所
    得，及持有毒品之犯罪動機，足以使購買施用者導致生理及
    心理毒害，形成生理成癮性及心理依賴性，戕害國民身心健
    康，危害社會治安，被告販賣毒品之所得，持有毒品之數量
    ，及犯後曾坦承全部犯行等一切情狀，量處如附表編號４所
    示之有期徒刑，並認扣案之大麻1包，大麻驗餘淨重0.1469
    公克，係屬毒品危害防制條例所稱之第2 級毒品，應依毒品
    危害防制條例第18條第1 項前段之規定，宣告沒收銷燬之。
    扣案之上開毒品外包裝袋1 個，係被告所有，用於包裹毒品
    ，防其裸露、逸出、潮濕，便於持有大麻，係被告供犯罪所
    用之物，業據被告於原審審理時供承在卷（見原審卷第96頁
    ），爰依刑法第38條第1項第2款規定宣告沒收。另扣案之行
    動電話1支（含0000000000號SIM 卡1張），係屬被告所有供
    販賣愷他命犯罪所用之物，應依毒品危害防制條例第19條第
    1項之規定宣告沒收之。扣案之夾鏈袋2包（共計102 個），
    係屬被告所有供本件販賣愷他命預備犯罪所用之物，爰依刑
    法第38條第1項第2款規定宣告沒收。被告就上開部分販賣愷
    他命所得1,500元依毒品危害防制條例第19條第1項規定宣告
    沒收之，及諭知如全部或一部不能沒收時，以其財產抵償之
    ，經核認事用法俱無不合，量刑亦稱妥適，被告及辯護人上
    訴意旨，以被告應適用刑法第59條減輕其刑，指摘原判決不
    當，並無可取，其上訴為無理由，應予駁回。
十、本判決撤銷改判部分所處如附表編號１－３、５－６所示之
    刑及上訴駁回部分（即附表編號４、７）所處之刑，應執行
    刑有期徒刑四年二月。
據上論斷，應依刑事訴訟法第368條、第369條第1項前段、第364
條、第299條第1項前段，毒品危害防制條例第4條第3項、第17條
第1項、第2項、第18條第1項前段、第19條第1項，刑法第11條、
第51條第5款、第38條第1項第2款，判決如主文。
本案經檢察官許美女到庭執行職務。
中    華    民    國   100    年    8     月    18    日
                  刑事第六庭    審判長法  官  董武全
                                      法  官  林英志
                                      法  官  孫玉文
以上正本證明與原本無異。
持有第二級毒品罪，不得上訴。
其餘部分，如不服本判決應於收受送達後10日內向本院提出上訴
書狀，其未敘述上訴理由者，並得於提起上訴後10日內向本院補
提理由書（均須按他造當事人之人數附繕本）「切勿逕送上級法
院」。
                                      書記官  王薇潔
中    華    民    國   100    年    8     月    18    日
附錄論罪法條：
毒品危害防制條例第4條第3項、第6項
製造、運輸、販賣第三級毒品者，處5 年以上有期徒刑，得併科
新臺幣7百萬元以下罰金。
前五項之未遂犯罰之。
毒品危害防制條例第11條第2項
持有第二級毒品者，處2年以下有期徒刑、拘役或新臺幣3萬元以
下罰金。
附表：
┌──┬─────┬───────────────────┬────┐
│編號│   犯行   │             主    文                 │減刑之依│
│    │          │                                      │據      │
├──┼─────┼───────────────────┼────┤
│ １ │犯罪事實欄│販賣第三級毒品，處有期徒刑壹年陸月。扣│毒品危害│
│    │一(一)      │案之行動電話壹支（含0000000000號SIM 卡│防制條例│
│    │          │壹張）、夾鏈袋貳包（共計壹佰零貳個），│第17條第│
│    │          │均沒收之；未扣案之販賣第三級毒品所得新│1、2項  │
│    │          │臺幣壹仟伍佰元沒收之，如全部或一部不能│        │
│    │          │沒收時，以其財產抵償之。              │        │
├──┼─────┼───────────────────┼────┤
│ ２ │犯罪事實欄│販賣第三級毒品，處有期徒刑壹年陸月。扣│同上    │
│    │一(二)      │案之行動電話壹支（含0000000000號SIM 卡│        │
│    │          │壹張）、夾鏈袋貳包（共計壹佰零貳個），│        │
│    │          │均沒收之；未扣案之販賣第三級毒品所得新│        │
│    │          │臺幣壹仟伍佰元沒收之，如全部或一部不能│        │
│    │          │沒收時，以其財產抵償之。              │        │
├──┼─────┼───────────────────┼────┤
│ ３ │犯罪事實欄│販賣第三級毒品，處有期徒刑壹年陸月。扣│同上    │
│    │一(三)      │案之行動電話壹支（含0000000000號SIM 卡│        │
│    │          │壹張）、夾鏈袋貳包（共計壹佰零貳個），│        │
│    │          │均沒收之；未扣案之販賣第三級毒品所得新│        │
│    │          │臺幣壹仟伍佰元沒收之，如全部或一部不能│        │
│    │          │沒收時，以其財產抵償之。              │        │
├──┼─────┼───────────────────┼────┤
│ ４ │犯罪事實欄│販賣第三級毒品未遂，處有期徒刑壹年肆月│毒品危害│
│    │一(四)      │。扣案之行動電話壹支（含0000000000號SI│防制條例│
│    │          │M卡壹張）、夾鏈袋貳包（共計壹佰零貳個 │第17條第│
│    │          │），均沒收之；未扣案之販賣第三級毒品所│2 項、刑│
│    │          │得新臺幣壹仟伍佰元沒收之，如全部或一部│法第25條│
│    │          │不能沒收時，以其財產抵償之。          │第2項   │
│    │          │                                      │        │
│    │          │                                      │        │
├──┼─────┼───────────────────┼────┤
│ ５ │犯罪事實欄│販賣第三級毒品，處有期徒刑貳年陸月。扣│毒品危害│
│    │一(五)      │案之行動電話壹支（含0000000000號SIM 卡│防制條例│
│    │          │壹張）、夾鏈袋貳包（共計壹佰零貳個），│第17條第│
│    │          │均沒收之；未扣案之販賣第三級毒品所得新│1項     │
│    │          │臺幣貳仟元沒收之，如全部或一部不能沒收│        │
│    │          │時，以其財產抵償之。                  │        │
│    │          │                                      │        │
├──┼─────┼───────────────────┼────┤
│ ６ │犯罪事實欄│販賣第三級毒品，處有期徒刑貳年陸月。扣│        │
│    │一(六)      │案之行動電話壹支（含0000000000號SIM 卡│同上    │
│    │          │壹張）、夾鏈袋貳包（共計壹佰零貳個），│        │
│    │          │均沒收之；未扣案之販賣第三級毒品所得新│        │
│    │          │臺幣貳仟元沒收之，如全部或一部不能沒收│        │
│    │          │時，以其財產抵償之。                  │        │
│    │          │                                      │        │
├──┼─────┼───────────────────┼────┤
│ ７ │犯罪事實欄│持有第二級毒品，處有期徒刑貳月。扣案之│        │
│    │二        │大麻壹包（大麻驗餘淨重零點壹肆陸玖公克│        │
│    │          │）沒收銷燬之，上開毒品外包裝袋壹個沒收│        │
│    │          │。                                    │        │
└──┴─────┴───────────────────┴────┘
附件
┌──────┬─────┬─────────────────────┬──────┐
│編號        │  時間    │    內      容      摘      要            │  備  註    │
├──────┼─────┼─────────────────────┼──────┤
│  １        │99.06.17  │接聽者：喂                                │打出者：    │
│            │(16:50:03)│打出者：哥哥你在那                        │0000000000  │
│（犯罪事實一│          │接聽者：外面耶                            │（蔡宇晉）  │
│(一)）        │          │打出者：你有辦法過來我們忠孝路的麥當勞    │接聽者：    │
│            │          │接聽者：喔，不過要仟8喔                   │0000000000  │
│            │          │打出者：阿，真的假的啦，不要那麼貴啦，我們│（張嘉哲）  │
│            │          │        見面說好了，你過來再說啦          │【99年訴字第│
│            │          │接聽者：過去再說喔                        │632號卷第35 │
│            │          │打出者：因為我晚上要跟你拿那個            │頁】        │
│            │          │接聽者：你不是要一半，一半很貴            │            │
│            │          │打出者：很貴喔，真的假的                  │            │
│            │          │接聽者：萬6、7耶喔                        │            │
│            │          │打出者：不然我們見面講好了                │            │
│            │          │接聽者：你找你哥好了                      │            │
│            │          │打出者：不然你先過來好了，我先跟你拿那個  │            │
│            │          │接聽者：好啦                              │            │
│            ├─────┼─────────────────────┼──────┤
│            │99.06.17  │打出者：出來啦                            │打出者：    │
│            │(17:16:42)│接聽者：好                                │0000000000  │
│            │          │                                          │（張嘉哲）  │
│            │          │                                          │接聽者：    │
│            │          │                                          │0000000000  │
│            │          │                                          │（蔡宇晉）  │
│            │          │                                          │【99年訴字第│
│            │          │                                          │632號卷第35 │
│            │          │                                          │頁】        │
│            ├─────┼─────────────────────┼──────┤
│            │99.06.17  │打出者：你在那？                          │打出者：    │
│            │(17:18:55)│接聽者：麥當勞門口啊                      │0000000000  │
│            │          │打出者：門口？什麼車我怎麼沒有看到你      │（蔡宇晉）  │
│            │          │                                          │接聽者：    │
│            │          │                                          │0000000000  │
│            │          │                                          │（張嘉哲）  │
│            │          │                                          │【99年訴字第│
│            │          │                                          │632號卷第36 │
│            │          │                                          │頁】        │
│            │          │                                          │            │
├──────┼─────┼─────────────────────┼──────┤
│    ２      │99.06.26  │打出者：哥！你在哪                        │打出者：    │
│            │(02:34:08)│接聽者：在別人這邊                        │0000000000  │
│（犯罪事實一│          │打出者：你有辦法過來嗎                    │（蔡宇晉）  │
│(二)）        │          │接聽者：沒辦法啦！妳來啦                  │接聽者：    │
│            │          │打出者：妳在哪                            │0000000000  │
│            │          │接聽者：家裡                              │（張嘉哲）  │
│            │          │打出者：我在你家附近耶！妳過來啦          │【99年訴字第│
│            │          │接聽者：不要啦：我很愛睏啦                │632號卷第38 │
│            │          │                                          │頁】        │
│            ├─────┼─────────────────────┼──────┤
│            │99.06.26  │打出者：喂！我到了                        │打出者：    │
│            │(02:40:55)│接聽者：在外面等我一下                    │0000000000  │
│            │          │打出者：好                                │（張嘉哲）  │
│            │          │                                          │接聽者：    │
│            │          │                                          │0000000000  │
│            │          │                                          │（蔡宇晉）  │
│            │          │                                          │【99年訴字第│
│            │          │                                          │632號卷第39 │
│            │          │                                          │頁】        │
├──────┼─────┼─────────────────────┼──────┤
│     ３     │99.06.26  │打出者：你在那                            │打出者：    │
│（犯罪事實一│(18:00:01)│接聽者：一樣                              │0000000000  │
│(三)）        │          │打出者：我過去                            │（蔡宇晉）  │
│            │          │接聽者：恩                                │接聽者：    │
│            ├─────┼─────────────────────┤0000000000  │
│            │99.06.26  │接聽者：喂                                │（張嘉哲）  │
│            │(18:03:06)│打出者：我到了                            │【99年訴字第│
│            │          │接聽者：進來啊                            │632號卷第39 │
│            │          │打出者：好                                │頁】        │
├──────┼─────┼─────────────────────┼──────┤
│    ４      │99.06.27  │打出者：啊你好了嗎                        │打出者：    │
│            │(15:51:52)│接聽者：我在等人一下，我等一下要去坐車再順│0000000000  │
│（犯罪事實一│          │        便拿過去                          │（張嘉哲）  │
│(四)）        │          │打出者：嗯                                │接聽者：    │
│            │          │接聽者：你那邊有了嗎                      │0000000000  │
│            │          │打出者：還沒，等晚上看看，現在還調沒有，好│（蔡宇晉）  │
│            │          │        啦馬上來啦                        │【99年訴字第│
│            │          │接聽者：好我馬上拿去給你                  │632號卷第39 │
│            ├─────┼─────────────────────┤頁】        │
│            │99.06.27  │接聽者：我剛要打給你而已！你在哪裡        │            │
│            │(16:34:44)│打出者：你拿到我家，寄放給我家人          │            │
│            │          │接聽者：好！家裡有人吼                    │            │
│            │          │打出者：好啦！妳就拿過去，說要寄給我的，寄│            │
│            │          │        給阿哲的                          │            │
│            │          │接聽者：好                                │            │
│            │          │打出者：你寄完再打給我跟我講一下          │            │
│            │          │接聽者：好                                │            │
├──────┼─────┼─────────────────────┼──────┤
│   ５       │99.06.16  │接聽者：喂你在那                          │打出者：    │
│            │(17:37:54)│打出者：在市內耶                          │0000000000  │
│（犯罪事實一│          │接聽者：現在有嗎                          │（張嘉哲）  │
│(五)）        │          │打出者：我問人家一下，你在那？            │接聽者：    │
│            │          │接聽者：好啊                              │0000000000  │
│            │          │打出者：你在那？                          │（黃楷洲）  │
│            │          │接聽者：我也在市內                        │【99年訴字第│
│            │          │打出者：好啊，這樣我先打給大家，不過要現金│632號卷第34 │
│            │          │接聽者：好啊                              │至35頁】    │
│            │          │                                          │            │
│            ├─────┼─────────────────────┤            │
│            │99.06.16  │打出者：喂阿你在那                        │            │
│            │(17:46:12)│接聽者：我現在要過去士菜（音譯）那裡      │            │
│            │          │打出者：不然你來魔法石好了                │            │
│            │          │接聽者：好啊                              │            │
│            ├─────┼─────────────────────┤            │
│            │99.06.16  │打出者：你到了嗎                          │            │
│            │(18:00:14)│接聽者：快到了                            │            │
│            │          │打出者：喔好                              │            │
│            ├─────┼─────────────────────┼──────┤
│            │99.06.16  │接聽者：喂                                │打出者：    │
│            │(18:05:56)│打出者：你到了嗎？                        │0000000000  │
│            │          │接聽者：隨到                              │（黃楷洲）  │
│            │          │                                          │接聽者：    │
│            │          │                                          │0000000000  │
│            │          │                                          │（張嘉哲）  │
│            │          │                                          │【99年訴字第│
│            │          │                                          │632號卷第35 │
│            │          │                                          │頁】        │
├──────┼─────┼─────────────────────┼──────┤
│   ６       │99.07.01  │接聽者：喂你在那裡                        │打出者：    │
│            │(00:21:47)│打出者：魔法石這裡                        │0000000000  │
│（犯罪事實一│          │接聽者：我從那裡過去好了                  │（張嘉哲）  │
│(六)）        │          │打出者：你多久會到                        │接聽者：    │
│            │          │接聽者：差不多3、4分鐘                    │0000000000  │
│            │          │打出者：好                                │（黃楷洲）  │
│            │          │接聽者：我要那個同樣的                    │【99年訴字第│
│            │          │打出者：好                                │632號卷第43 │
│            ├─────┼─────────────────────┤頁】        │
│            │99.07.01  │打出者：哥你在那裡                        │            │
│            │(00:29:19)│接聽者：我還沒有到，你到了喔              │            │
│            │          │打出者：嗯，你在那                        │            │
│            │          │接聽者：我在北港路                        │            │
│            │          │打出者：不然去自由路那邊有一個加油站，要靠│            │
│            │          │        近世賢路那裡                      │            │
│            │          │接聽者：你說中油的那一間嗎                │            │
│            │          │打出者：嗯阿                              │            │
│            │          │接聽者：好啦                              │            │
│            │          │打出者：快一點喔                          │            │
│            │          │接聽者：好啦我在趕了                      │            │
│            │          │打出者：好                                │            │
│            ├─────┼─────────────────────┤            │
│            │99.07.01  │接聽者：喂到了                            │            │
│            │(00:34:02)│打出者：我在你右手邊的機車道              │            │
│            │          │接聽者：右手邊？                          │            │
│            │          │打出者：你現在往右轉                      │            │
└──────┴─────┴─────────────────────┴──────┘